臺灣桃園地方法院刑事判決　　　　　　　 94年度訴字第606號
公　訴　人　臺灣桃園地方法院檢察署檢察官
被　　　告　己○○　男　22歲.
　　　　　　戊○○　男　24歲.
　　　　　　　　　　　35號（現另案羈押於臺灣桃園看守所）
上列被告因搶奪案件，經檢察官提起公訴（93年度偵字第18213
號），本院判決如下：
    主  文
己○○、戊○○均無罪。
    理  由
一、本件公訴意旨略以：被告己○○夥同被告戊○○共同基於意
    圖為自己不法所有之概括犯意，於民國九十三年四月六日二
    十一時三十分許，在桃園縣中壢市○○○路、中豐路口，由
    被告己○○騎乘車牌號碼均不詳之重型機車搭載被告戊○○
    ，二人穿著深色衣褲，趁甲○○不注意之際，搶奪甲○○所
    有棕色皮包一個，內有現金新臺幣（下同）一千元、身分證
    、汽、機車駕駛執照、行照、提款卡各一張、存簿一本及含
    門號行動電話二支等物，得手後逃逸。二人嗣承接上開同一
    犯意，於同年六月二十二日十九時五十五分許，在中壢市○○路、康樂路路口，以被告己○○騎乘車牌號碼不詳之黑色
    輕型機車搭載被告戊○○下手行搶之相同方法，搶奪乙○○
    所有皮包一個，內有五千元、身分證、健保卡各一張、提款
    卡二張、信用卡四張、含門號手機一支。迄九十三年十一月
    十八日十八時許，己○○因毒品案件為警逮捕，始供稱與戊○○犯有搶奪罪嫌，而查悉上情，並扣得己○○作案時所穿
    著衣物等。因認被告二人涉犯刑法第三百二十五條第一項之
    普通搶奪罪嫌等語。
二、按犯罪事實應依證據認定之，無證據不得推定其犯罪事實，
    刑事訴訟法第一百五十四條定有明文。另被告之自白，非出
    於強暴、脅迫、利誘、詐欺、疲勞訊問、違法羈押或其他不
    正之方法，且與事實相符者，始得作為證據；被告或共犯之
    自白，不得作為有罪判決之唯一證據，仍應調查其他必要之
    證據，以察其是否與事實相符，刑事訴訟法第一百五十六條
    第一、二項亦分別訂有明文。且共同被告不利於己之陳述，
    固得採為其他共同被告犯罪之證據，惟此項不利之陳述，須
    無瑕疵可指，而就其他方面調查，又與事實相符，始得採為
    其他共同被告犯罪事實之認定（最高法院四十六年度臺上字
    第四一九號判例意旨可資參照）。訊之被告己○○、戊○○
    於本院審理時均堅詞否認有何連續搶奪之犯行，且以：渠等
    未參酌任何搶奪之犯行等語置辯。而公訴意旨認被告二人涉
    犯前揭連續搶奪犯行，無非係以被告二人於警詢、偵查時之
    自白、被害人甲○○、乙○○於警、偵訊時之指述及證人葉
    美滿於警、偵訊時之證述為主要論據。
三、經查：
  (一)被告二人於警詢時之自白是否得作為本案證據：
  (1)訊之被告己○○雖曾於警詢時自白有在九十三年四月六日及
    同年六月二十二日與被告戊○○共同騎乘機車行搶路人等語
    ，依警詢筆錄之記載，本件被告己○○係於九十三年十一月
    十八日因持有第二級毒品安非他命為桃園縣政府警察局中壢
    分局警員查獲後，主動向警方坦承另有涉及多次搶奪案件，
    被告己○○於警詢時首向警方供稱：伊有與戊○○（綽號「
    小胖」）之男子，共同騎乘機車在桃園縣中壢市○○○街16
    號前搶奪婦女皮包等語，復再向警方供承伊與戊○○於九十
    三年九月十三日及十月二十八日，在桃園縣中壢市等處亦有
    犯多件搶奪案件，甚而帶同警方至其所稱之行搶地點拍攝照
    片，警方旋提示報案紀錄，表示被害人丁○○、丙○○指述
    遭搶奪之時、地，與被告己○○前揭所述相同，並詢問被告
    己○○是否為其與陳榮富所共犯，被告己○○答稱：是渠等
    所為等語明確，此有警詢筆錄及照片附卷可稽，嗣經本院當
    庭勘驗警詢錄音帶結果，警詢筆錄均係採一問一答方式，未
    有刑求之情事，被告己○○亦確有為上揭陳述，然於製作警
    詢筆錄之際，突有他名警員向製作本件警詢筆錄之警員表示
    ：本件竊盜案似已有他分局通報破案等語，製作本件警詢筆
    錄之警員復向被告己○○表示：伊所承認有在桃園縣中壢市
    ○○○街行搶一案，已為他分局所破案等語，並詢問被告己○○何以有他人願為其頂罪等語，業經本院當庭勘驗警訊錄
    音帶屬實，且被告戊○○因另涉犯竊盜案件，於九十三年十
    月二十七日遭警方移送臺灣桃園地方法院察署，並翌日（即
    二十八日）起執行羈押在案，此業據被告戊○○供述在卷，
    並有臺灣高等法院被告全國前案紀錄表一紙在卷足憑，亦無
    可能與被告己○○於九十三年十月二十八日共犯搶奪案件，
    是堪認被告己○○於警詢時所為之自白，顯與事實不符。
  (2)另被告戊○○於警詢時雖自白其與被告己○○有共乘機車，
    分於九十三年四月六日二十一時三十分及同年六月二十二日
    十九時五十五分許，在桃園縣中壢市○○○路、中豐路口及
    桃園縣中壢市○○路、康樂路口，行搶婦女等情，就搶奪所
    得財物部分則供稱：九十三年四月二十六日係搶得新臺幣三
    至四千元、行動電話一具，九十三年六月二十二日則係搶得
    二千元等語，惟證人即九十三年四月六日二十一時三十分許
    在桃園縣中壢市○○○路、中豐路口遭搶之被害人甲○○陳
    稱：伊遭搶奪新臺幣一千元及行動電話二具等物，而證人即
    九十三年六月二十二日十九時五十五分許在桃園縣中壢市○○路、康樂路口遭搶之被害人乙○○則稱：伊遭搶現金五千
    元等物，此有證人甲○○、乙○○之警詢筆錄在卷可佐，是
    被告戊○○於警詢時所為之自白，亦與事實不符。
  (3)綜上所述，被告二人雖曾於警詢時自白犯罪，然渠等之自白
    ，與事實顯然不符，已如前述，依首揭說明，自不得做為本
    案之證據，核先敘明。
  (二)另就檢察官援引被告二人於偵查初訊時所為之自白以為論斷
    被告二人有前揭搶奪犯行部分：
    本件檢察官係針對被告二人於九十三年四月六日及六月二十
    二日騎車行搶路人之犯罪事實提起公訴，惟觀諸被告己○○
    於九十三年十一月十八日、二十六日接受檢察官偵訊時，均
    未曾坦承有於上開時間與被告戊○○共同行搶之犯罪事實（
    詳臺灣桃園地方法院檢察署九十三年度偵字第一八二一三號
    卷第二十八頁、第七十七頁），且於九十三年十一月二十九
    日接受訊問時復向檢察官表示：伊未曾行搶過等語明確（詳
    見同卷第八十五頁）；至被告戊○○於九十三年十一月二十
    三日、二十四日接受檢察官訊問時，亦未曾坦承有與被告己○○於上開時、地行搶之犯罪事實（詳見同卷第四十二頁、
    第六十三頁），是檢察官援引被告二人偵查初訊時之自白為
    本案之證據，顯然有誤，自不足採。
  (三)至證人甲○○雖於警詢、偵查時均證稱，伊於九十三年四月
    六日二十一時三十分許，手拿皮包與母親葉美滿共同行至中
    壢市○○○路與中豐路口時，有路人向其問路，伊遂將皮包
    置於左手，並以右手指路，突有二人共乘一黑色機車，自伊
    後方搶走其皮包等語，證人葉美滿於警詢、偵查時亦為相同
    之指述，然就行搶之人是否即為本案之被告二人，證人甲○○於警詢時及證人葉美滿於偵查時均表示：因其遭搶時間甚
    短，故無法確定等語明確；至證人乙○○於警詢時亦係證稱
    ：於九十三年六月二十二日十九時五十五分許，手提皮包，
    行經中壢市○○路、康樂路口時，突有二名男子共乘機車，
    先撞擊其後方，再搶奪其手上之皮包等語，嗣於九十四年二
    月二十四日偵查時，檢察官請證人乙○○指認在庭之被告二
    人是否即為行搶之人，證人乙○○答以：當時係遭二人行搶
    ，騎車之人身材較為瘦小，後座下手行搶之人身形較為壯碩
    ，但被告二人是否即為行搶之人，無法確定等語明確，是由
    證人甲○○、葉美滿及乙○○之證言，亦僅足以證明證人甲○○、乙○○確分於九十三年四月六日、六月二十二日，遭
    二名共乘機車之男子搶奪，然尚不足以證明行搶之人即係被
    告二人。
  (四)綜上所述，公訴人所提之證據尚不足以證明被告二人有前揭
    搶奪犯行，不能證明被告犯罪，依法自應諭知無罪之判決。
據上論斷，應依刑事訴訟法第三百零一條第一項，判決如主文。
本案經檢察官廖先志到庭執行職務
中　　華　　民　　國　  94　  年　　 5 　　月　　30  　日
                 臺灣桃園地方法院刑事第十庭
                      審判長法  官  江德民
                            法  官  許炎灶
                            法  官  柯姿佐
以上正本證明與原本無異。
如不服本判決，應於判決送達後10日內向本院提出上訴狀（應附
繕本），上訴於臺灣高等法院。
　　　　　　　　　　　　　　書記官　張淑芬
中　　華　　民　　國　  94　  年　　 5 　　月　　30  　日
